【裁判字號】    95,上訴,92
【裁判日期】    950309
【裁判案由】    偽造文書
【裁判全文】
臺灣高等法院刑事判決                  95年度上訴字第92號
上  訴  人
即  被  告  丙○○
            丁○○
            乙○○
上列上訴人等因偽造文書案件，不服臺灣士林地方法院93年度訴
字第 508號，中華民國94年10月17日第一審判決（起訴案號：臺
灣士林地方法院檢察署93年度偵字第5079號），提起上訴，本院
判決如下：
    主  文
上訴駁回。
丙○○、丁○○均緩刑參年。
    事  實
一、丙○○、乙○○係兄弟，丁○○為丙○○之配偶，於民國90
    年11月間，丙○○、丁○○因乙○○於89年9 月間在印尼經
    商失敗返國後，經濟困頓，乃徵得其母甲○○同意下，以陳
    母所有坐落臺北市○○區○○段3 小段793 地號土地及其上
    建物即臺北市○○區○○街4 號房屋（下稱本件不動產）為
    抵押物向陽信商業銀行貸款等情，產生嫌隙，丙○○、丁○○、乙○○ 3人進而因本件不動產紛爭，而分別為如下犯行
    ：
(一)丙○○、丁○○2 人因恐乙○○會再以本件不動產向他人設
    定抵押借貸，乃與大哥陳學詩及保管陳母本件不動產所有權
    狀及印鑑章之二哥陳德祥（ 2人均經檢察官另案為緩起訴處
    分確定）共同謀議，將本件不動產設定虛偽不實之最高限額
    抵押權1千萬元予陳學詩、陳德祥、丙○○等3兄弟（設定權
    利範圍各3分之1），以避免將來遭乙○○不當處分，謀議既
    定，陳學詩、陳德祥、丙○○、丁○○等 4人乃共同基於犯
    意聯絡，於90年11月16日，由丁○○冒用甲○○名義填寫土
    地登記申請書 1份（申請登記事由欄勾選抵押權登記），並
    持陳德祥提供所保管之甲○○印鑑章，交由丁○○在上開申
    請書之申請人簽章欄內盜蓋 1次，而偽造用以表示甲○○本
    人同意申請設定抵押權登記用意之私文書，並同時冒用甲○○名義，接續製作「土地建築改良物抵押權設定契約書」 2
    份，並於契約書上之訂立契約人蓋章欄內各盜蓋甲○○之印
    鑑章1 次，而偽造用以表示債務人甲○○同意與債權人陳學
    詩、陳德祥、丙○○等3 人就本件不動產設定抵押權用意之
    私文書，並在預先備妥之戶口名簿影本上，盜蓋甲○○印鑑
    章1 次（證明該影本與正本相符）。旋由丁○○、陳學詩、
    陳德祥等3 人將上開文件併同陳德祥提供保管之本件不動產
    所有權狀、甲○○之印鑑章與印鑑證明等資料，共同持往台
    北市士林地政事務所（下稱士林地政事務所）辦理上開最高
    限額抵押權設定之登記，使該地政事務所不知情之承辦人，
    於90年11月19日，將該不實之抵押權設定事項登載於職務上
    所掌管之土地建物登記簿公文書上，足以生損害於地政機關
    對不動產登記管理之正確性及甲○○本人。嗣於91年4 月中
    旬間，經乙○○發現後詢問陳學詩等人，陳學詩、陳德祥及
    丙○○自知理虧，乃以甲○○已清償其等借款為由，自行向
    該地政事務所申請塗銷上開抵押權登記。
(二)嗣因乙○○向陳母及其他三兄弟提及，有意請陳母再提供系
    爭不動產作擔保向銀行申請低利率貸款，用以清償先前向陽
    信商業銀行借貸之款項。在陳母同意下，陳德祥乃於91年 5
    月 8日，將保管之本件不動產所有權狀及甲○○印鑑章等物
    交還陳母，陳母則將之交由乙○○保管，丙○○知情後，乃
    欲再以設定不實之最高限額抵押權方式，阻止乙○○持本件
    不動產擔保借款，適因所保管之甲○○國民身分證遺失，乃
    於91年5月6日帶同年邁（患有輕微失憶症）不知情之甲○○
    前往台北市士林區戶政事務所（下稱士林戶政事務所）辦理
    補發甲○○國民身分證時，明知本件不動產所有權狀、甲○○印鑑章並未遺失，仍承前偽造私文書、行使偽造私文書、
    使公務員登載不實之犯意，向該所承辦人員佯稱甲○○遺失
    原印鑑章（即前於62年11月7 日申請登記之印鑑章），並持
    另枚甲○○印章，申請辦理變更甲○○印鑑登記，致使不知
    情之承辦戶政人員將此不實事項登記於職務上所掌管之登記
    簿上，足以生損害於戶政機關辦理印鑑證明業務之正確性及
    甲○○本人；丙○○旋於同年5 月22日，攜帶所辦妥之上開
    甲○○新印鑑章及甲○○身分證（即於5月6日申請補發之身
    分證），前往士林戶政事務所，申請取得甲○○印鑑證明書
    1 份後，再至士林地政事務所，佯稱因甲○○之本件不動產
    所有權狀遺失，因受甲○○之委託前來辦理補發，而冒用甲○○名義填寫土地登記申請書1 份（申請登記事由欄勾選書
    狀補給），並在申請書上之備註欄及申請人簽章欄內分別盜
    蓋甲○○印鑑章1 次，而偽造用以表示甲○○委託丙○○前
    往辦理申請補發所有權狀用意之私文書1 份，復接續冒用甲○○名義填寫切結書1份，並在切結書上偽造甲○○簽名1枚
    及盜蓋甲○○印鑑章1 次，而偽造用於表示甲○○切結本件
    不動產所有權狀於91年5月1日「遍尋不著」而遺失之事實等
    用意之私文書1份，並另填具登記清冊1份，及盜蓋甲○○印
    鑑章1 次，併同預先備妥盜蓋甲○○印鑑章（證明影本與原
    本相符）之甲○○國民身份證影本1 份，均交士林地政事務
    所承辦人員而加以行使，致使不知情之該管公務員將此不實
    之事項登載於職務上所掌之公文書即土地建物登記簿上，並
    據以將本件不動產之土地所有權狀及建物所有權狀補發予丙○○，足以生損害於地政機關管理權狀核發之正確性及甲○○本人。嗣因丙○○接獲士林戶政事務所通知，得知乙○○
    於91年5 月16日另以甲○○國民身分證遺失為由申請補發新
    國民身分證（詳後述），乃於同年5 月24日，偕同不知情之
    甲○○前往士林戶政事務所，並以遺失身分證為由，再申請
    補發甲○○之國民身分證，致使不知情之承辦戶政人員將此
    不實事項登記於掌管之登記簿上，並據以補發新國民身分證
    1 枚，足以生損害於戶政機關辦理核發國民身分證業務之正
    確性及甲○○本人；丙○○取得該身分證後，旋於不詳時、
    地，填寫土地登記申請書1 份，並在申請書之申請人簽章欄
    內盜蓋上開甲○○印鑑章1 次，而偽造用以表示甲○○本人
    同意申請設定最高限額抵押權登記用意之私文書，同時冒用
    甲○○之名義，製作「土地建築改良物抵押權設定契約書」
    2 份，並於契約書上之訂立契約人蓋章欄內接續盜蓋甲○○
    之印鑑章2 次而偽造用以表示債務人甲○○同意與債權人丙○○就本件不動產設定最高限額抵押權用意之私文書，並即
    於91年6 月28日，將上開不法取得之本件不動產所有權狀、
    甲○○之印鑑章、印鑑證明、預先盜蓋甲○○印鑑章1 次之
    身分證影本、土地登記申請書及偽造之土地建築改良物抵押
    權設定契約書等資料，持往士林地政事務所辦理2 百萬元之
    最高限額抵押權設定登記，而加以行使，使該地政事務所不
    知情之承辦人，將該不實之抵押權設定事項登載於職務上所
    掌管之土地建物登記簿公文書上，足以生損害於甲○○及地
    政機關對於不動產登記管理之正確性。
(三)乙○○明知甲○○之身分證係在丙○○保管下，唯恐丙○○
    阻礙其持本件不動產為擔保辦理借款，竟基於概括犯意，於
    91年 5月16日，偕不知情之甲○○至士林戶政事務所，以國
    民身分證遺失為由申請補發，致不知情之承辦戶政人員將此
    不實事項登載於職務上所掌管之登記簿上，並據以補發新國
    民身分證，足以生損害於戶政機關管理及核發國民身分證之
    正確性及甲○○本人；乙○○復得知保管中之本件不動產所
    有權狀及甲○○印鑑章，已遭丙○○以遺失為由辦理補發新
    所有權狀及變更新印鑑而作廢，為圖反制，竟明知本件不動
    產原所有權狀及甲○○舊印鑑章並未遺失，而新所有權狀及
    新印鑑章則由丙○○持有中，亦未遺失，乃基於同一概括犯
    意，先於91年8 月13日，持保管之舊甲○○印鑑章（即於62
    年11月7 日登記之印鑑章），帶同不知情之甲○○前往士林
    戶政事務所，以原留印鑑遺失為由，申請變更印鑑登記，致
    使不知情之承辦戶政人員將此不實事項，登載於職務上所掌
    管之登記簿上，足以生損害於戶政機關管理印鑑證明業務之
    正確性。嗣於翌日（即8 月14日），再持不知情之甲○○所
    簽具內容為本件不動產所有權狀於91年8 月10日「遍尋不著
    」遺失之切結書，帶同甲○○至士林地政事務所申請辦理補
    發本件不動產所有權狀，惟於地政機關審核該登記案件期間
    ，遭丙○○發現上情後，丙○○即以本件不動產所有權狀在
    其保管下並未遺失為由，向該地政事務所提出異議，嗣經該
    地政事務所審核後，駁回上開乙○○補發書狀之申請登記，
    致乙○○未能得逞，乙○○乃代理甲○○具狀向台灣士林地
    方法院檢察署提出對丙○○之告訴，經該署檢察官偵辦後查
    悉上情。
二、丙○○、丁○○部分，經乙○○告發及甲○○訴由臺灣士林
    地方法院檢察署檢察官偵查起訴；乙○○部分，由該署檢察
    官主動檢舉偵查後，提起公訴。
    理  由
一、被告丙○○、丁○○部分：
（一）上開犯罪事實一、（一）、（二）部分，業據被告丙○○
      、丁○○於原審及本院審理時坦白承認，核與證人即共犯
      陳學詩、陳德祥等人於偵查中證述與被告丙○○、丁○○
      共同製作不實之土地建築改良物抵押權設定契約書，再持
      以向地政機關辦理抵押權設定登記等情相符，復有附表一
      所示書證等件在卷可稽。足見被告丙○○、丁○○自白，
      均與事實相符。事證明確，被告2 人犯行均堪以認定。
（二）按被告以外之人於偵查中向檢察官所為之陳述，除顯有不
      可信之情況者外，得為證據，刑事訴訟法第159條之1第 2
      項定有明文。查證人陳學詩、陳德祥於偵查中之證言，係
      在自由意志下陳述，自無顯不可信之情形，依法應有證據
      能力。
（三）核被告丙○○、丁○○所為，均係犯刑法第 216條行使第
      210條偽造私文書罪、第214條使公務員登載不實罪。附表
      一所示被告丙○○、丁○○盜用印章及被告丙○○偽造署
      押之行為，均屬偽造私文書之階段行為；而偽造私文書之
      低度行為，應為行使之高度行為所吸收，均不另論罪。被
      告丙○○、丁○○就犯罪事實欄一、（一）所載行使偽造
      私文書犯行部分，與陳學詩、陳德祥間，有犯意聯絡及行
      為分擔，應論以共同正犯。又被告丙○○先後多次行使偽
      造私文書、使公務員登載不實文書犯行，時間緊接，犯罪
      構成要件相同，顯係各基於概括犯意反覆為之，為連續犯
      ，應分別以一罪論，並均加重其刑，被告丙○○所犯上開
      2 罪，有方法目的之牽連關係，為牽連犯，應從一重論以
      行使偽造私文書罪。
二、被告乙○○部分
（一）訊據被告即上訴人乙○○坦承明知甲○○之國民身分證係
      由被告丙○○保管，並未遺失；所原保管之甲○○印鑑，
      係丙○○以謊報遺失為由，前往變更為新印鑑，該新印鑑
      亦由丙○○保管中，並未遺失，仍於上開時地，帶同甲○○前往戶政機關，以遺失甲○○國民身分證及印鑑之不實
      事由辦理補發國民身分證及變更印鑑等情，並有附表二所
      示書證在卷可稽，此部份事實堪予認定。
（二）雖被告乙○○矢口否認有偽造文書等犯行，辯稱：母親（
      即甲○○）表示身分證在丙○○處，因要前往看病，需使
      用身分證，才提議報遺失補發，戶政事務所服務人員也表
      示可以用遺失方式處理。至於變更印鑑部分，只是要回復
      到遭丙○○變更前之原印鑑等語。惟查：甲○○於89年11
      月間至91年11月間，係與被告丙○○同住，為被告乙○○
      於原審審理時所不否認，自屬實情。則被告乙○○於91年
      5 月16日帶同甲○○前往辦理補發國民身分證時，甲○○
      與被告丙○○已同住近1 年半之久，以被告丙○○與甲○○係母子關係，並負責同居照料之情，甲○○如因看病而
      有使用國民身分證之必要，大可直接向丙○○索取；且依
      常情判斷，被告丙○○亦不致無端扣押甲○○之國民身分
      證，阻礙甲○○看病之理。被告乙○○辯稱：因甲○○表
      示身分證在丙○○處，為看病之需，乃要帶同前往辦理補
      發，殊有違常情，不足憑信。再被告乙○○於原審審理時
      ，初稱：係戶政事務所承辦人員表示身分證如在他人之處
      無法取回，可採遺失事由辦理補發；迨經原審傳訊證人即
      承辦該身分證補發之戶政事務所承辦人員游美紅到庭證稱
      ：承辦人員不可能向被告乙○○為該等表示等語（見原審
      94年7 月14日審判筆錄）後，被告乙○○又改稱：係戶政
      事務所「服務人員」所告知，就親身經歷之事實，先後所
      供不一，亦難採信。況被告乙○○、丙○○母親甲○○於
      短時間內，接連辦理身分證、本件不動產權狀補發及印鑑
      變更，業如前述。核其原因，係因被告乙○○與丙○○間
      ，為爭奪甲○○名下本件不動產之支配權，而必須掌握母
      親之身分證件、本件不動產權狀及印鑑所致，已據被告丙○○自承無誤。且甲○○（民國11年生）係已逾八旬之高
      齡，豈有於短短數月內，先後多次辦理國民身分證補發、
      印鑑變更之必要？尤以甲○○於91年間即患有失憶症狀等
      情，亦有中華民國身心殘障手冊影本在卷可稽（附於原審
      卷第163 頁）。以甲○○之身體狀況，復無任何必須辦理
      變更之事由，當無可能自行起意虛偽變更上開證件。顯見
      被告丙○○、乙○○等均係利用年屆高齡母親對上開變更
      手續缺乏理解能力下，自行從事虛偽變更之行為。被告乙○○辯稱係依甲○○指示，辦理上開國民身分證補發及印
      鑑變更手續，委無可採。至被告乙○○保管之甲○○印鑑
      經被告丙○○不法變更，固屬實情。然被告乙○○未依合
      法管道救濟，反以謊報印鑑遺失方式處理，自屬違法行為
      ，亦不得以回復原印鑑為由，主張行為合法正當。事證明
      確，被告乙○○犯行堪以認定。
（三）核被告乙○○所為，係犯刑法第214 條之使公務員登載不
      實文書罪。被告乙○○先後2 次犯行，時間緊接，犯罪構
      成要件相同，顯係基於概括犯意反覆為之，應依連續犯規
      定論以一罪，並加重其刑。
三、原審調查結果，適用刑法第28條、第214條、第216條、第21
    0條、第56條、第55條、第219條、第41條第1 項前段，同時
    審酌被告丙○○、丁○○、乙○○等3 人，因兄弟鬩牆，為
    爭奪對母親財產之支配權，一再利用年邁母親為工具，而為
    不實抵押權設定登記，或以謊稱母親身分證遺失方式，向戶
    政機關為不實補發，所生危害非輕，被告乙○○犯後未見悔
    意，並將犯行推諉於年邁老母，態度不佳，被告丙○○、丁○○犯後坦承犯行，並有悔意，及參酌被告等犯罪之動機、
    目的、次數及智識程度等一切情狀，就被告丙○○量處有期
    徒刑5月；被告丁○○量處有期徒刑2月；被告乙○○量處有
    期徒刑5 月，並均諭知易科罰金之折算標準，附表一編號三
    所示切結書上甲○○簽名?枚，係偽造之署押，應依刑法第
    219 條規定諭知沒收。至被告乙○○、丁○○等人冒用甲○○名義偽造如附表一所示之文書，均因交付公務機關加以行
    使而非被告所有之物，不予宣告沒收。復就公訴意旨另以：
    被告丁○○尚與被告丙○○共同涉犯事實欄一：（二）所示
    犯行一節，以訊據被告丁○○堅決否認此部份犯行，辯稱該
    變更手續是告丙○○一人所為，並未參與其事等語。查公訴
    人認被告丁○○涉犯此部分之犯行，無非係以被告丁○○於
    原審準備程序期日自承事前知道被告丙○○於93年5 月24日
    前往辦理補發甲○○國民身分證，及於91年6 月28日辦理最
    高限額抵押權登記之事等語、附表一編號五所示土地登記申
    請書上之「丙○○」簽名，與被告丙○○筆跡不同，可資懷
    疑係被告丁○○所簽為主要論據。惟查：（一）起訴書就被
    告丁○○被訴此部份犯罪事實之記載，除就91年5月6日辦理
    變更印鑑部分，載明係被告丁○○帶同甲○○前往辦理外，
    其餘犯行均未載明被告丁○○如何參與分擔實施犯行，或與
    被告丙○○如何犯意聯絡，再關於91年5月6日辦理變更印鑑
    部分，業經被告丙○○於原審審理時供稱：係自行帶同甲○○前往辦理等語。雖甲○○於92年4 月22日警局初詢指稱：
    是丁○○帶我前往辦理變更印鑑等語（見92年度偵字第6590
    號卷第10頁），惟甲○○於91年間即患有失憶症狀，已如前
    述。則甲○○能否記得近1 年前之事，殊有可疑。況甲○○
    於後續偵查均未為相同之陳述，復於原審合法行使拒絕證言
    權，亦無從認定甲○○警詢之真實性，自不得遽為不利被告
    丁○○之依據。被告丁○○於原審準備程序期日所為上開陳
    述，至多僅可證明事先知悉被告丙○○前往辦理補發甲○○
    國民身分證及設定最高限額抵押權之事，尚無從認定與被告
    丙○○間有犯意聯絡或行為分擔。（二）公訴人所指土地登
    記申請書上「丙○○」簽名筆跡與被告丙○○筆跡不同乙節
    ，縱令屬實，亦僅能證明係由被告丙○○以外之人所書寫，
    公訴人逕認係被告丁○○所為，要屬速斷。（三）公訴人就
    所訴被告丁○○此部份犯行，既未能舉證使本院形成被告丁○○有罪之心證，卷內亦無證據證明被告丁○○確有公訴人
    所指此部分之犯行，基於無罪推定原則，原應為被告丁○○
    無罪之諭知，惟公訴意旨認被告丁○○此部分犯行，與前開
    論罪科刑部分有裁判上一罪關係，爰不另為被告丁○○無罪
    之諭知。認事用法，核無違誤，量刑亦稱妥適。被告丙○○
    、丁○○上訴，指摘原審量刑過重；及被告乙○○上訴，否
    認犯罪，均無理由，應予駁回。末查被告丙○○、丁○○前
    均未曾受有期徒刑以上刑之宣告，有本院被告全國前案紀錄
    表在卷為憑。乃因一時失慮，致犯本案，犯罪動機亦非出於
    私利，經此科刑後，當足資警惕，信無再犯之虞，爰均併宣
    告緩刑3年，以啟自新。
據上論斷，應依刑事訴訟法第368條，刑法第74條第1款，判決如
主文。
本案經檢察官邱美育到庭執行職務。
中    華    民    國    95    年    3     月    9     日
                  刑事第八庭審判長法  官  鄭文肅
                                  法  官  楊炳禎
                                  法  官  陳國文
以上正本證明與原本無異。
如不服本判決，應於收受送達後10日內向本院提出上訴書狀，其
未敘述上訴之理由者並得於提起上訴後10日內向本院補提理由書
（均須按他造當事人之人數附繕本）。
被告乙○○部分不得上訴。
                                  書記官  蔡棟樑
中    華    民    國    95    年    3     月    9     日
附錄：本案論罪科刑法條全文
刑法第214條：
明知為不實之事項，而使公務員登載於職務上所掌之公文書，足
以生損害於公眾或他人者，處三年以下有期徒刑、拘役或五百元
以下罰金。
刑法第216條：
行使第210條至第215條之文書者，依偽造、變造文書或登載不實
事項或使登載不實事項之規定處斷。
刑法第210條：
偽造、變造私文書，足以生損害於公眾或他人者，處五年以下有
期徒刑。
附表一
┌─┬──────┬───────┬──┬─────────┬──────┐
│  │行        為│   檢附文件   │數目│盜蓋印鑑或偽造署押│附        註│
├─┼──────┼───────┼──┼─────────┼──────┤
│一│90年11月16日│土地登記申請書│ 1份│申請人欄盜蓋甲○○│92年度偵字第│
│  │辦理本件不動│              │    │印鑑1 枚          │6590號卷第43│
│  │產抵押權設定│              │    │                  │頁至45頁    │
│  │（行為人：陳├───────┼──┼─────────┼──────┤
│  │得榮、丁○○│土地建築改良物│ 2份│訂立契約簽章人簽章│同上偵卷第46│
│  │、陳學詩、陳│抵押權設定契約│    │欄盜蓋甲○○印鑑1 │頁至第47頁  │
│  │德祥）      │              │    │枚                │            │
│  │            ├───────┼──┼─────────┼──────┤
│  │            │戶口名簿影本  │ 1份│盜蓋甲○○印鑑1 枚│同上偵卷第50│
│  │            │              │    │                  │頁          │
├─┼──────┼───────┼──┼─────────┼──────┤
│二│91年5月6日辦│印鑑變更登記申│ 1份│無                │92年度調偵字│
│  │理甲○○印鑑│請書          │    │                  │第92號卷第87│
│  │變更（行為人│              │    │                  │頁          │
│  │：丙○○）  │              │    │                  │            │
├─┼──────┼───────┼──┼─────────┼──────┤
│三│91年5月22日 │土地登記申請書│ 1份│一、備註欄盜蓋陳來│92年度偵字第│
│  │辦理本件不動│              │    │    春印鑑1 枚    │6590號卷第70│
│  │產所有權權狀│              │    │二、申請人欄盜蓋陳│頁至71頁    │
│  │補發（行為人│              │    │    來春印鑑1 枚  │            │
│  │：丙○○）  │              │    │                  │            │
│  │            ├───────┼──┼─────────┼──────┤
│  │            │登記清冊      │ 1份│申請人簽章欄盜蓋陳│同上偵卷第73│
│  │            │              │    │來春印鑑1 枚      │頁          │
│  │            │              │    │                  │            │
│  │            ├───────┼──┼─────────┼──────┤
│  │            │國民身分證影本│ 1份│盜蓋甲○○印鑑1 枚│同上偵卷第75│
│  │            │              │    │                  │頁          │
│  │            ├───────┼──┼─────────┼──────┤
│  │            │切結書        │ 1份│一、盜蓋甲○○印鑑│同上偵卷第77│
│  │            │              │    │    1 枚          │頁          │
│  │            │              │    │二、偽造甲○○署押│            │
│  │            │              │    │    1 枚          │            │
│  │            ├───────┼──┼─────────┼──────┤
│  │            │印鑑證明      │ 1份│無                │同上偵卷第76│
│  │            │              │    │                  │頁          │
├─┼──────┼───────┼──┼─────────┼──────┤
│四│91年5月24日 │補領國民身分證│ 1份│無                │92年度調偵字│
│  │辦理補發國民│申請書        │    │                  │第92號卷第86│
│  │身分證（行為│              │    │                  │            │
│  │人：丙○○）│              │    │                  │            │
├─┼──────┼───────┼──┼─────────┼──────┤
│五│91年6 月28日│土地登記申請書│ 1份│申請人欄盜蓋甲○○│92年度偵字第│
│  │辦理本件不動│              │    │印鑑1 枚          │6590號卷第78│
│  │產抵押權設定│              │    │                  │頁至79頁    │
│  │（行為人：陳├───────┼──┼─────────┼──────┤
│  │得榮）      │土地建築改良物│ 2份│訂立契約簽章人簽章│同上偵卷第81│
│  │            │抵押權設定契約│    │欄盜蓋甲○○印鑑2 │頁至第82頁  │
│  │            │              │    │枚                │            │
│  │            ├───────┼──┼─────────┼──────┤
│  │            │身分證影本    │ 1份│盜蓋甲○○印鑑1 枚│同上偵卷第83│
│  │            │              │    │                  │頁          │
│  │            ├───────┼──┼─────────┼──────┤
│  │            │印鑑證明      │ 1份│無                │同上偵卷第84│
│  │            │              │    │                  │頁          │
└─┴──────┴───────┴──┴─────────┴──────┘
附表二
┌─┬──────┬───────┬──┬─────────┬──────┐
│  │行        為│   檢附文件   │數目│盜蓋印鑑或偽造署押│附        註│
├─┼──────┼───────┼──┼─────────┼──────┤
│一│91年5月16日 │補領國民身分證│ 1份│無                │92年度調偵字│
│  │辦理補發國民│申請書        │    │                  │第92號卷第85│
│  │身分證（行為│              │    │                  │頁          │
│  │人：乙○○）│              │    │                  │            │
├─┼──────┼───────┼──┼─────────┼──────┤
│二│91年8月13日 │印鑑變更登記申│ 1份│無                │92年度調偵字│
│  │辦理甲○○印│請書          │    │                  │第92號卷第88│
│  │鑑變更（行為│              │    │                  │頁          │
│  │人：乙○○）│              │    │                  │            │
└─┴──────┴───────┴──┴─────────┴──────┘


司法院資訊處製作；財團法人民間司法改革基金會備份。
